【裁判字號】    94,上訴,2614
【裁判日期】    950529
【裁判案由】    詐欺等
【裁判全文】
臺灣高等法院刑事判決                94年度上訴字第2614號
上  訴  人
即  被  告  丑○○
選任辯護人  許巍騰  律師
上列上訴人因詐欺等案件，不服臺灣板橋地方法院92年度訴字第
2490號，中華民國94年5月31日第一審判決（起訴案號：臺灣板
橋地方法院檢察署91年度偵字第11893號、92年度偵字第16761號
），提起上訴，本院判決如下：
    主  文
原判決撤銷。
丑○○共同連續行使偽造私文書，足以生損害於他人，累犯，處
有期徒刑壹年拾月，扣案如附表一之一之物、附表一之二之物、
附表一之三之物、員工教戰手冊伍張、申辦信用卡資料貳拾份、
客戶名冊壹本、刊登廣告資料壹本、銀行信用卡業務手冊壹本、
電腦磁卡拾張、名家企業社收發章貳枚、文字章伍拾個、名片
壹盒、小廣告柒張、行動電話（含ＳＩＭ卡）貳支、電腦主機（
含螢幕）貳台、列印報表壹箱及空白各類所得扣繳暨免扣繳憑單
肆箱均沒收。又共同連續行使偽造私文書，足以生損害於他人，
累犯，處有期徒刑拾月，扣案之如附表二編號一至六之國民身分
證上辛○○相片各壹張、辛○○相片貳張、附表二之一所示偽造
之署押，均沒收。應執行有期徒刑貳年陸月，扣案如附表一之一
之物、附表一之二之物、附表一之三之物、員工教戰手冊伍張、
申辦信用卡資料貳拾份、客戶名冊壹本、刊登廣告資料壹本、銀
行信用卡業務手冊壹本、電腦磁卡拾張、名家企業社收發章貳
枚、文字章伍拾個、名片壹盒、小廣告柒張、行動電話（含ＳＩ
Ｍ卡）貳支、電腦主機（含螢幕）貳台、列印報表壹箱、空白各
類所得扣繳暨免扣繳憑單肆箱、如附表二編號一至六之國民身分
證上辛○○相片各壹張、辛○○相片貳張、附表二之一所示偽造
之署押，均沒收。
    事  實
一、丑○○曾於民國81年間因違反麻醉藥品管理條例等案件，經
    臺灣臺北地方法院以81年度訴字第824號判決判處應執行有
    期徒刑一年八月（麻醉藥品五月、槍砲一年六月），嗣經本
    院以81年度上訴字第2850號判決駁回上訴確定；又於82年間
    因違反麻醉藥品管理條例（罪名：偽造文書）案件，經臺灣
    臺北地方法院以82年度易字第4788號判決判處有期徒刑五月
    確定；復因違反麻醉藥品管理條例案件，經臺灣臺北地方法
    院以83年度易字第331號判決判處有期徒刑一年確定；又因
    偽造文書等案件（罪名：違反槍砲彈藥刀械管制條例），經
    臺灣板橋地方法院以82年度易字第6626號判決判處有期徒刑
    七月（偽造文書部分免訴）確定，上開罪刑經合併執行，於
    83年12月17日縮短刑期假釋出監（縮刑期滿日期：86年03月
    15日），惟其於假釋期間即84年間因違反麻醉藥品管理條例
    案件，經本院以85年度上訴字第1430號判決判處有期徒刑四
    年六月確定；並經法院裁定撤銷上開假釋，於86年1月3日入
    監合併執行，於88年06月17日縮短刑期假釋出監，因未經撤
    銷假釋，於91年07月31日縮刑期滿視為執行完畢。
二、詎丑○○仍不知悔改，竟意圖為自己不法所有，自90年12月
    間某日起承租位於臺北縣永和市○○路○段56號2樓之26，開
    設名家理財諮詢管理顧問公司（下稱名家公司）或自稱名家
    企業社，經營代辦信用卡之業務，並於中國時報等報紙刊登
    代辦信用卡之廣告，使債信不良之不特定人因見廣告以電話
    聯絡前往該址，丑○○即以約定代辦每張信用卡收取新臺幣
    （下同）1,000元之資料費及銀行核准消費額度20%之手續費
    代價，為渠等向銀行申請信用卡，又為使該等債信不良之委
    託客戶具備信用卡申辦資格，復與不詳真實姓名年籍之成年
    人共同基於行使偽造特種文書、私文書及業務上登載不實文
    書向發卡銀行詐取信用卡之概括犯意聯絡，以一套（包含偽
    造之在職證明書、員工薪資表、各類所得扣繳暨免扣繳憑單
    3紙）1,500元代價，由該不詳真實姓名之成年人於不詳時間
    、地點，為委託客戶（即如附表一所示之人等）偽造如附表
    一之一之在職證明書（關於服務或其他相類之證書）、附表
    一之二之員工薪津表（私文書）及附表一之三所示之各類所
    得扣繳暨免扣繳憑單業務文書等工作證明，足生損害於被子
    ○○○○○之如附表一所示之公司，偽造完畢後，並以快遞
    送至名家公司。續由丑○○填寫不實之「信用卡申請書」，
    且為便於銀行電話徵信時，幫客戶照會，乃將申請人之電話
    均填寫為名家公司之市內電話00000000、00000000號，並於
    如附表一所示之時間持偽造之各類所得扣繳暨免扣繳憑單，
    連同信用卡申請書、申請人之國民身分證影本等文件交付如
    附表一所示之銀行申辦信用卡而行使之，足生損害於被子○○○○○之如附表一所示之公司及發卡銀行，連續以此方式
    施用詐術致銀行承辦人員陷於錯誤核發信用卡，而詐得信用
    卡。嗣於91年06月初將名家公司遷往同上址2樓之28，並僱
    佣與其有犯意聯絡之辛○○負責接聽應付銀行查詢、確認申
    請信用卡人相關資料之電話，共同連續詐騙銀行核發信用卡
    供申請人使用，至91年06月28日前，計有未○○刷卡詐得36
    ,039 元，庚○○刷卡詐得46,792元，亥○○刷卡詐得39,18
    0元，戊○○刷卡詐得22,701元，申○○刷卡詐得41,774元
    得逞，均足生損害於如附表一所示之公司及發卡銀行、如附
    表一之一、一之二、一之三之各該公司。
三、辛○○因見丑○○所刊登之廣告，應徵丑○○所開設之名家
    理財諮詢管理顧問公司，丑○○自稱為名家企業社）職員，
    即於民國91年06月初某日起，受僱於丑○○，初始依丑○○
    指示接聽申辦信用卡電話，因不熟悉業務內容，又不知如何
    應對，僅工作三天，本欲辭職，在場綽號『石頭』之癸○○
    乃提議辛○○辦理王八卡，辛○○認有利可圖即與丑○○、
    綽號「鍾明」之辰○○（辛○○男友，已歿）及巳○○○○○之癸○○，共謀販賣王八卡牟利，竟另萌變造特種文書、
    冒名行使偽造私文書申請王八卡之概括犯意聯絡，自91年06
    月初起，由辰○○提供不法取得之身分證及駕駛執照，辛○○先後提供不同時期之相片，由丑○○在臺北縣永和市○○
    路○段56號2樓之28名家公司，撕下如附表二編號一至六所示
    （扣押物品清單誤為九張）之國民身分證上之相片，換貼辛○○之相片而變造之，變造完成後再交辛○○，而足以生損
    害於附表二編號一至六所示之人及戶政機關對核發國民身分
    證之正確性。嗣辛○○先後持附表二編號一至五所示變造完
    成之國民身分證（附表二編號六甲○○未提出申請），於附
    表二之一所示之時間前往和信電訊股份有限公司（下稱和信
    公司）、遠傳電信股份有限公司（下稱遠傳公司）及臺灣大
    哥大股份有限公司（下稱臺灣大哥大公司）之門市或加盟店
    ，分別在上開公司行動電話服務申請書之申請人簽章欄或同
    意聲明欄位內及「同意書」之立同意書人欄位內偽簽附表二
    之一所示「丙○○」等人之簽名署押，而偽造上開申請書、
    同意書，連續出示予上開公司人員而行使之，使各該通訊公
    司人員誤信其為申請人本人，而陷於錯誤，交付如附表一所
    示之行動電話號碼之SIM卡及手機，申辦完成後由癸○○支
    付辛○○每支500元報酬，各足以生損害於「丙○○」等人
    、各該通訊公司、及臺灣大哥大公司、和信公司、遠傳公司
    。
四、嗣於91年6月28日17時40分許，為警在上開地址2樓之28當場
    查獲，並扣得丑○○所有已偽造完成之如附表一之一、附表
    一之二、附表一之三之文書；丑○○所有供犯罪所用之員工
    教單手冊五張、申辦信用卡資料廿份、客戶名冊一本、刊登
    廣告資料一本、銀行信用卡業務手冊一本、電腦磁碟片十三
    張、名家企業社收發章二枚、文字章五十個、名片一盒、小
    廣告七張、行動電話（含ＳＩＭ卡）二支、電腦主機（含螢
    幕）二台及供犯罪預備之列印報表一箱、空白各類所得扣繳
    暨免扣繳憑單四箱；另有如附表二所示之國民身分證、附表
    三所示之駕駛執照、國民身分證影本三十五張、辛○○之相
    片二張等物。
五、案經臺北市政府警察局中山分局移請臺灣板橋地方法院檢察
    署檢察官偵查起訴。
    理  由
壹、有罪部分：
一、上訴人即被告丑○○之供述及辯解：
    訊據上訴人即被告丑○○固坦承為名家公司之負責人，並在
    報紙刊載代辦信用卡，從中抽取佣金等情不諱，惟矢口否認
    有何詐欺、侵占、變造特種文書之犯行，辯稱：申辦信用卡
    所需之在職證明書、員工薪資表、各類所得扣繳暨免扣繳憑
    單等不實資料，伊僅提供電話號碼，建議客戶聯絡購買，是
    客戶自己打電話，自己付錢給對方購買，再由對方拿到伊公
    司樓下交付，之後亦係客戶自己去銀行申辦，伊並未代為購
    買或行使；附表二及附表三所示之身分證、駕照，係辛○○
    要辦電話卡，其男友辰○○變造弄好拿來的，並於案發當日
    攜至伊公司，供通緝中綽號『石頭』之癸○○挑選，辰○○
    之前是竊車集團云云。
二、認定犯罪事實所憑之證據及理由：
  (一)被告提供假資料，代客戶向銀行申辦信用卡，從中抽取佣金
    以營利之事證：
    1.此部份事實，業據被告於偵查中坦承：「（問：何時起在
      報紙刊登廣告幫人申辦信用卡？）90年12月起，斷斷續續
      ；（問：提示卷附廣告報紙，是你刊登的嗎？）是的，扣
      繳憑單是向林先生0000000000及楊小姐0000000000他們買
      的，他們給我的，查扣的空白扣繳憑單四箱本來是要自己
      做的，想節省成本，可是我的電腦做不出來，買一張扣繳
      憑單要二千元，工作證明也是一起買的；（問：薪資表何
      來？）也是向他們買的，扣繳憑單、薪資表及在職證明是
      三合一，是一起買的，90年12月起陸陸續續買的，他們會
      叫快遞公司送過來；……都是（客戶）親自來辦，再幫他
      們送件，如果銀行打電話來，我們要幫他照會；（問：是
      否有教戰守則？《提示扣案證物員工教戰守則》）那是開
      會結果，是05月17日星期五開會討論出來的；（問：幫人
      家詐騙銀行信用卡，有幾個人一同做？）我和辛○○，不
      過之前也有請其他員工」等情不諱（見偵查卷第89至91頁
      ）；嗣於原審中仍供承：「……名家投資理財顧問公司確
      實是我經營的，是因為客戶需要辦信用卡，需要不實的資
      料，我才去跟別人買在職證明書、員工薪資表、扣繳憑單
      ，一套一千五百元，包含扣繳憑單、在職證明等三種，要
      看辦卡銀行的所要資料而定」等語無隱（見原審卷(一)第15
      1頁）；迨至本院準備程序中復供認：「我是有代辦信用
      卡；申請信用卡的工作證明，我是看報紙後，再電話聯絡
      去買假證件的，有買在職證明書、員工薪資表、各類所得
      扣繳憑單等資料，且辦信用卡的人都同意我這樣做」等語
      （見本院卷第50頁）。核與同案被告辛○○於偵查、原審
      及本院審理中供稱及證稱：受僱於被告，如銀行打電話來
      問，被告要伊假裝是辦信用卡的人，或者跟辦卡的人或銀
      行溝通，不要讓銀行懷疑，伊負責接聽銀行查詢信用卡人
      信用的電話等情相符（見偵查卷第64至65頁、原審卷(一)第
      64、102頁、本院卷(二)第155頁反面），亦與：同案被告
      未○○於偵查中供稱：「當時我沒工作，他要幫我弄一張
      在職證明；（提示扣案物未○○扣繳憑單，有無看過？）
      有，我有看過這張是假的」等語（見偵查卷第131頁反面
      ）。同案被告亥○○於偵查中供稱：「（認不認識丑○○？）認識；（有無使用假的扣繳憑單辦理信用卡？）有
      」等語（見偵查卷第149頁反面）。同案被告戊○○於
      偵查中供稱：「（認不認識丑○○？）認識；（知否有假
      的扣繳憑單辦卡？）知道」等語（見偵查卷第149頁反面
      、第151頁）。同案被告申○○於偵查中供稱：「（提
      示丑○○照片，此人認識否？）認識，我是看報紙，請他
      幫我辦信用卡；（是否用假的扣繳憑單去辦卡？）是的；
      （辦卡收多少錢？）資料費一千元，辦卡手續費一萬元」
      （見偵查卷第157至158頁）等語。同案共犯庚○○（已
      判決確定，另經檢察官為不起訴處分）於偵查中供稱：「
      （有無透過丑○○辦信用卡？）有；（辦信用卡時，有用
      假的扣繳憑單，有無看過，提示扣案物？）有，我有看過
      ，他們幫我辦的；（收費多少？）一萬二手續費，額度七
      萬，卡一發下來就去刷機票」等語（見偵查卷第137頁正
      反面）情節一致。此外，並有第一商業銀行93年03月22日
     （93）一總卡業字第02800號函附亥○○資料清單、信用卡
      申請書、身分證影本及各類所得扣繳暨免扣繳憑單等件；
      台新國際商業銀行93年03月18日台新信卡字第930110號函
      附未○○信用卡申請書、消費明細、繳款紀錄及各類所得
      扣繳暨免扣繳憑單等件；中華商業銀行信用卡部93年04月
      22日（93）中銀卡字第930200號函附戊○○、申○○信用
      卡申請書、各類所得扣繳暨免扣繳憑單、交易明細及繳款
      明細等件附卷可稽，復有如附表一之一之在職證明、附表
      一之二之員工薪資表、附表一之三之各類所得扣繳暨免扣
      繳憑單、員工教單手冊五張、申辦信用卡資料二十份、客
      戶名冊一本、刊登廣告資料一本、銀行信用卡業務手冊一
      本、電腦磁碟片十三張、名家企業社收發章二枚、文字章
      五十個、名片一盒、小廣告七張、電腦主機（含螢幕）二
      台、列印報表一箱、空白各類所得扣繳暨免扣繳憑單四箱
      扣案可證，足徵被告之自白與事實相符，堪可採信此部份
      犯行事證明確，洵足認定。至被告嗣於本院審判程序中又
      翻異前詞，辯稱：申辦信用卡所需之在職證明書、員工薪
      資表、各類所得扣繳憑單等不實資料，伊僅提供電話號碼
      ，建議客戶聯絡購買，是客戶自己打電話，自己付錢給對
      方購買，再由對方拿到伊公司樓下交付，之後亦係客戶自
      己去銀行申辦，伊並未代為購買或行使云云（見本院卷第
      176頁）。惟申辦信用卡客戶不符申辦條件所需偽造在職
      證明書、員工薪資表、各類所得扣繳憑單等証件，係由被
      告透過報紙廣告購得，且被告亦自承幫客戶送件，於銀行
      徵信時幫客戶照會，其向附表一所示發卡銀行行使偽造文
      書及向發卡銀行詐取信用卡之犯行洵屬明確，否則如需客
      戶自行購買提供偽造證件，又需客戶自己前往銀行申辦，
      何需支付巨額手續費？上開所辯，顯係事後畏罪卸責之詞
      ，自不足採。
    2.扣案之在職證明書、員工薪資表、扣繳憑單，是否被告以
      電腦製造之判斷：
      另同案被告辛○○於警訊中固曾指稱：本件扣案之在職證
      明書、員工薪資表、扣繳憑單等物，係被告丑○○利用電
      腦偽造而成的（見偵查卷第13頁），惟至偵查中又改稱：
      「（是否偽造薪資所得向銀行申請信用卡？）我不知道」
      （見偵查卷第65頁），前後所供顯非一致，雖扣案十三張
      電腦磁碟片內容中確實存有在職證明書及各類所得扣繳憑
      單之空白格式檔，現場並查獲四箱空白各類所得扣繳暨免
      扣繳憑單，惟員警於現場並未查獲相關公司行號及負責人
      之偽刻印章，足見被告供稱：查扣的空白扣繳憑單四箱本
      來是要自己做的，想節省成本，可是電腦做不出來，乃向
      他人購買，並由快遞公司送來等語，尚非不可採信。
    3.被告是否構成常業犯之判定：
      被告丑○○承租上址經營名家公司，並在中國時報等報紙
      刊登代辦信用卡之廣告，以代辦每張信用卡收取一千之資
      料費及銀行核准消費額度百分之廿之手續費，為不特定之
      客戶提供偽造之工作證明代向銀行申辦信用卡，並另僱用
      同案被告辛○○擔任接聽應付發卡銀行來電詢問申請人相
      關資料之職共同詐騙銀行，其經營時間自90年12月間起至
      直91年06月28日為警查獲止，固如前述，參諸證人寅○○
      於本院審理中證稱：其於91年初曾在名家企業社任職四、
      五月，一個月接五至八件左右之案子等語（見本院卷(一)第
      165、167頁），則被告自90年12月間起至直91年06月28日
      為警查獲止，合計接案至少約三十五件，最多約五十餘件
      ，而本件提供偽造之工作證明等件代向銀行申辦信用卡之
      客戶僅有附表一所示之五件，約佔全部案件量之七分之一
      至十分之一間，所佔比例未達半數，可謂不高，依比例原
      則，尚難謂被告係長期提供偽造之證明代向銀行申辦信用
      卡並以之為常業賴此為生，甚明。
  (二)被告變造附表二編號一至六被害人之國民身分證，交由辛○○出面偽冒申請行動電話門號之事證：
    1.此部份犯罪事實，迭據同案被告辛○○(1)於警訊、偵查中
      指證歷歷（見偵查卷第12反面、54頁反面、65頁正反面）
      ，(2)嗣於原審中仍供稱：「照片不是我換貼的，我是提供
      自己的照片給丑○○……之後我負責持變造完成的身分證
      去通訊行申請行動電話門號，申請行動電話門號地點都是
      在中、永和的通訊行，一開始丑○○有帶我去台北的通訊
      行去辦，後來都是我自己騎機車去中、永和通訊行辦的」
      、「……改辦申請行動電話門號，一張所得五百元」、「
      （提示偵查卷第34至44頁，對於這些身分證影本、名家理
      財諮詢管理顧問公司的名片有何意見？）這些都是我們公
      司所查出來的，有貼我照片的身分證，我都有拿去申請門
      號，身分證姓名甲○○、午○○、丙○○、卯○○、己○○、酉○○，這六張都有拿去申請門號，一共申請十幾支
      」（見原審卷(一)第102至103頁）等語在卷；(3)至本院審理
      時仍證稱：「（問：對扣案證物身分證，其中有六張換貼
      你的照片？有十三張原來的照片被撕掉，有七張原持原狀
      有何意見？偽造身分證係何人製作的？）這些身分證都是
      被告丑○○交給我的，要我去申請王八機；（問：對於台
      灣大哥大股份有限公司94年12月07日回覆資料，臺灣大哥
      大行動電話服務申請書有丙○○0000000000、0000000000
      、午○○0000000000、0000000000、卯○○0000000000、
      0000000000、戌○○0000000000、己○○0000000000等人
      的簽名，是否你簽名的？）只要是換貼我的照片就是我去
      簽名的，午○○、丙○○、卯○○、己○○、酉○○的申
      請書都是我簽名的；要辦理王八機之前，變造身分證都是
      被告丑○○提供給我的，是綽號『石頭』癸○○要我去辦
      理王八機的；辦理一支王八機有五百元利潤，是綽號『石
      頭』癸○○要給我的錢」等情無訛（見本院卷(二)第156頁
      至158頁）。
    2.而被告丑○○於檢察官91年08月12日偵訊時亦自承：「（
      扣案之身分證何用途？）都是用辛○○照片換貼變造；（
      何時變造？）91年06月初，在名家企業社改裝的；（辛○○相片變造後的身分證何用途？）申請電話卡的；（為何
      扣案中的駕照均無相片？）相片是我拿掉的，但都沒辦法
      用」等語（見偵查卷第90至91頁）；於原審91年9月9日羈
      押乙案訊問時又供認：「身分證是我變造的，我已坦承犯
      罪」等語（見偵聲字第416號卷第13頁）。
    3.此外，並有遠傳電信股份有限公司及臺灣大哥大股份有限
      公司函覆本院之傳真資料、電話門號冒名申請書廿二份、
      行動電話（含ＳＩＭ卡）二支、如附表二所示之國民身分
      證（其中編號一至六之國民身分證已換貼辛○○相片）、
      如附表三所示之駕駛執照、辛○○之相片二張等物扣案可
      證，（另現場所查獲之十三張電腦磁碟片，其中一張標籤
      上標示有『申辦電話資料』等語，惟磁片內容業已刪除，
      無法透過電腦讀取，亦併指明），被告此部份之犯行事證
      明確，洵可認定。另附表二編號六所示「甲○○」之身分
      證，雖遭被告等換貼辛○○照片變造完成，同案共犯辛○○並供稱曾持往申辦行動電話門號，惟經本院函詢國內行
      動電話業者，並未查出偽冒申辦之門號，且證人甲○○於
      本院審判程序中亦證稱：身分證遺失至今有三年半，並未
      收到任何電話帳單，也都沒事等語（見本院卷(二)第85頁）
      ，此部份自難僅憑辛○○之供述即認被告等確有以「甲○○」之身分證，前往申辦門號之事實存在，併予敘明。
    4.附表二、三所示之身分證、駕照來源：
      (1)按被告於檢察官91年8月1日偵訊時，曾避重就輕供稱：
        「是『石頭』他們在辦電話卡，是請公司小姐辦的，每
        張獲利一百元，『石頭』請我幫忙，沒有拿錢，我們公
        司留一個聯絡電話，讓電信公司詢問時可以照會得到，
        我們再假稱申辦人不在」等語（見偵查卷第79頁）；迨
        至91年08月12日偵訊時，始坦承亦有參與，供稱：係其
        於91年06月初在名家企業社變造換貼辛○○照片，用以
        申請電話卡的，（為何扣案中的駕照均無相片？）相片
        是我拿掉的，但都沒辦法用；（石頭何人？）他是我朋
        友，因我公司有很多電話，他借電話來辦行動電話卡等
        情不諱（見偵查卷第90至91頁）；並於本院審判程序中
        供稱：「身分證是真正的，駕照也是真正的，但照片有
        換貼過，是辰○○連同身分證一起拿來的」、「鍾明（
        辰○○）是一個集團，他們從機車箱裡面偷身分證，因
        為鍾明曾經問我，有偷來的身分證，有無用處，所以我
        才知道他有偷來的身分證……」等語在卷（見本院卷(二)
        第158、93頁）。核與證人辛○○  於本院審判程序中
        結證：「當時我剛到公司，電話不會接，我就準備要辭
        職了，當時被告丑○○的朋友綽號『石頭』癸○○在一
        起，就問我是否要賺外快，就是申請電話等語，要我提
        供照片給他申請王八機，當時被告丑○○也有在場；我
        在偵查說身分證是辰○○拿來的，是因為我聽老闆被告
        丑○○講說，變造好的身分證是辰○○交給被告丑○○
        ，被告丑○○再交給我的；要辦理王八機之前，變造身
        分證都是被告丑○○提供給我的；是綽號『石頭』癸○○要我去辦理王八機的；辦理一支王八機有五百元利潤
        ，是綽號『石頭』癸○○要給我的錢」之情（見本院卷
        (二)第156頁反面、第158頁）大致相符。足徵附表二、三
        所示之  身分證、駕照，確係綽號「鍾明」之辰○○所
        提供無誤。
      (2)至被告嗣於原審及本院審理時，翻異前於偵查中自承變
        造及癸○○亦為共犯之情，而改辯稱：上開證件均係辰
        ○○所變造，因案發當日辰○○攜至其公司，供通緝中
        綽號之『石頭』之癸○○挑選，用以變造掩飾身分，始
        為員警於現場查獲云云，證人癸○○亦附和被告之詞，
        證稱：當時伊在辦公室裡面跟鍾明講偽造身分證的事，
        被告丑○○人在外面都不知道這件事情……，鍾明有拿
        假的身分證出來，也有拿賣電話的廣告單、電話門號申
        請書給伊看，那是鍾明的女朋友（辛○○）在申辯電話
        申請書，是要申辦王八機用的云云（見本院卷(二)第87、
        89頁），無非共同將罪責推諉於已死亡之辰○○之詞，
        自不足採信。
  (三)綜上所述，被告丑○○所辯，無非卸責之詞，要無足取。本
    件事證明確，被告丑○○犯行洵堪認定。至被告具狀請求再
    次傳喚戊○○出庭供證其申請信用卡經過，本院亦依職權傳
    訊午○○、卯○○、戌○○、己○○到庭證明有關申請大哥
    大門號情形，惟戊○○等人經傳拘不到，午○○、卯○○、
    戌○○、己○○亦均傳喚未到庭，有送達回證及拘票回證、
    報告書附卷足憑，本件事證已臻明確，復分別經被告多次自
    白及證人辛○○結證在案，核要無再行傳喚之必要，併此敘
    明。
三、論罪：
  (一)事實欄二代辦信用卡部分，查被告丑○○經營名家公司，以
    偽造之在職證明書、員工薪資表、各類所得扣繳暨免扣繳憑
    單等文書，填寫不實之「信用卡申請書」，為不特定客戶代
    辦信用卡，向發卡銀行詐取信用卡，在職證明書係關於服務
    或其他相類之證書，員工薪津表係私文書，各類所得扣繳暨
    免扣繳憑單為業務文書，偽造各該文書均足以生損害於公眾
    或他人，應成立偽造特種文書、偽造私文書及從事業務登載
    不實事項於業務上文書罪，核其所為，係犯刑法第216條行
    使第212條偽造特種文書罪、刑法第210條偽造私文書罪、第
    215條從事業務登載不實事項於業務上文書罪及第339條第1
    項詐欺罪。偽造特種文書、偽造私文書及登載不實之業務文
    書之低度行為，為行使偽造特種文書、行使偽造私文書及行
    使登載不實之業務文書之高度行為所吸收，均不另論罪。詐
    欺部分，檢察官認被告所犯係第340條常業詐欺罪嫌，起訴
    法條尚有未洽（理由詳如上述），允宜變更。其先後多次行
    使偽造特種文書、偽造私文書、登載不實之業務文書及詐欺
    犯行，時間緊接，所犯係構成要件相同之罪名，顯係出於概
    括犯意為之，為連續犯，均應依刑法第56條之規定以一罪論
    ，並加重其刑。其與不詳真實姓名年籍之成年人、被告辛○○（自91年06月初任職起）、各該申辦信用卡人士等人間，
    分別各有犯意聯絡及行為分擔，應論以共同正犯。所犯行使
    登載不實之業務文書罪部分，被告雖無特定關係，惟因其與
    不詳真實姓名年籍之成年人共同為之，依刑法第31條第1項
    仍應論以共同正犯。其所犯行使偽造特種文書罪、行使偽造
    私文書罪、行使登載不實之業務文書與詐欺罪間，有方法結
    果之牽連關係，為牽連犯，應從一重之行使偽造私文書罪處
    斷。查獲之在職證明書、員工薪資表、各類所得扣繳暨免扣
    繳憑單，分屬刑法第212條所列之「關於品行、能力、服務
    或其他相類之文書」、第210條之私文書、第215條從事業務
    登載不實事項於業務上文書，起訴書疏未援引刑法第212條
    偽造特種證書罪（僅引第212條變造特種證書罪法條）、第
    215條從事業務登載不實事項於業務上文書罪之法條，惟事
    實欄均有記載，應認已起訴，本院均得併予審究。
  (二)事實欄三冒名申辦行動電話王八卡販賣牟利部分，被告連續
    將綽號『石頭』之癸○○交付之如附表二編號一至六所示之
    國民身分證，換貼同案被告辛○○之相片，向附表二編號一
    至五、附表二之一所示行動電話業者冒名申辦行動電話詐取
    行動電話ＳＩＭ卡（俗稱王八卡），核其所為，係犯刑法第
    216條之行使刑法第212條變造特種文書罪、刑法第210條偽
    造私文書罪及第339條第1項詐欺取財罪。變造特種文書、偽
    造私文書之低度行為，為行使變造特種文書、行使偽造私文
    書之高度行為所吸收，均不另論罪。偽造署押為偽造私文書
    之部分行為，亦不另論罪。其與被告辛○○（自91年06月初
    任職起）、綽號「鍾明」之辰○○（辛○○男友，已歿）及
    巳○○○○○之癸○○間，互有犯意聯絡及行為分擔，應論
    以共同正犯。其先後多次行使變造特種文書、行使偽造私文
    書及詐欺犯行，時間緊接，所犯係構成要件相同之罪名，顯
    係出於概括犯意為之，為連續犯，均應依刑法第56條之規定
    ，各以一罪論，並均加重其刑。所犯連續行使變造特種文書
    罪、行使偽造私文書罪與連續詐欺罪間，有方法結果之牽連
    關係，為牽連犯，應從一重之連續行使偽造私文書罪處斷。
    連續行使變造特種文書部分，雖起訴書誤認，被告變造附表
    二編號一至六所示之國民身分證完成後，尚未向行動電話業
    者行使，僅止於「預備」階段，而未據起訴，惟該部分與已
    起訴之被告變造特種文書犯行，有階段性之實質上一罪關係
    ，又此部分所犯行使偽造私文書罪與詐欺罪，雖亦未據起訴
    ，惟與起訴之變造特種文書罪間具有裁判上一罪之牽連關係
    ，均為起訴效力所及，本院自應併予審理。
  (三)被告丑○○所犯事實欄二代辦信用卡部分，係以偽造之各類
    所得扣繳暨免扣繳憑單等文書，為不特定客戶代辦信用卡，
    向發卡銀行詐取信用卡，而所犯事實欄三部分，係變造國民
    身分證，冒名申辦行動電話詐取行動電話ＳＩＭ卡（俗稱王
    八卡），兩者犯罪方法、手段均異，且事實欄二所示犯行係
    自90年12月間某日起（至91年06月28日止），而事實欄三所
    示犯行係自自91年06月初起，犯罪時間亦有不同，事實欄三
    所示犯行應係嗣後另行起意，與事實欄二所示犯行間，犯意
    各別，行為互異，應分論併罰。
  (四)另被告有如事實欄所載之刑之執行紀錄，有本院被告全國前
    案紀錄表在卷可稽，其受有期徒刑執行完畢，五年以內再犯
    本件有期徒刑以上之罪，為累犯，均應依刑法第47條之規定
    加重其刑，並遞加重之。
四、撤銷改判及科刑之理由：
    原審予被告論罪科刑，固非無見，惟查：(一)附表二及附表三
    所示之身分證、駕照，係綽號鍾明之辰○○提供於被告，業
    已詳述如上，原審認係被告之客戶為申辦信用卡所留下，被
    告將之侵占入己，所認事實即屬有誤，況其中證人丙○○、
    卯○○、酉○○三人曾於偵查中證稱：身分證遭竊，渠等並
    無請被告丑○○代辦信用卡等情（見偵查卷第168～169頁）
    ，證人甲○○亦於本院審判程序中證稱：身分證已遺失三年
    半等語（見本院卷(二)第85頁），益見原審所認事實，與卷證
    相違，顯有未合。(二)同案被告辛○○固於警詢及偵查中供稱
    「91年06月中旬」始受僱於被告云云（見偵查卷第13、64頁
    反面），惟其嗣於原審已改稱：「91年06月」受僱於被告，
    月薪二萬元，工作地點在永和市○○路○段56號2樓之26（見
    原審卷(一)第102頁），且其所自承偽冒午○○，申請0000000
    000號行動電話之申請書上「申辦日期」亦明載係91年6月3
    日，復與上述被告於偵查中自承：其於91年06月初，在名家
    企業社變造換貼辛○○照片乙情相符，足認辛○○應係於名
    家公司遷址前之91年06月，即受僱於被告，原審未予詳查辨
    明，已有不當，又於原判決事實欄中於共同詐騙銀行核發信
    用卡乙節，認定辛○○係名家公司遷址後，91年06月中旬某
    日始受丑○○僱用負責接聽電話，於販賣王八卡乙節中，又
    認定丑○○係91年06月初某日（起訴書誤載為06月中旬）在
    名家公司內，由辛○○提供不同時期之相片供其變造，為前
    後矛盾之記載，茍辛○○係06月中旬始受僱於被告，則又如
    何於06月初提供照片供被告變造？所為事實認定，亦有違誤
    。(三)另如附表二編號一至五所示丙○○等五人之國民身份證
    ，被告換貼辛○○照片變造完成後，已交由辛○○持往向行
    動電話業者申辦得行動電話ＳＩＭ（俗稱王八卡），業據同
    案被告辛○○迭次供明，原審未經詳查遽行判決，於事實欄
    中記載係被告等變造完成「準備用以申辦王八卡」云云，不
    無違誤。(四)查獲之在職證明書、員工薪資表、各類所得扣繳
    暨免扣繳憑單，分屬刑法第212條所列之「關於品行、能力
    、服務或其他相類之文書」、第210條之私文書、第215條從
    事業務登載不實事項於業務上文書，原審僅論以同法第210
    條之偽造私文書罪，其餘棄置不論，不無可議。被告上訴否
    認犯罪，雖無足取，惟原判決既有上開可議之處自屬無可維
    持，應由本院加以撤銷改判。
五、科刑審酌事項：
    爰審酌被告丑○○之素行不良、犯罪之動機、目的、手段、
    所生危害及犯罪後否認犯罪、態度不佳等一切情狀，量處如
    主文所示之刑，並定應執行之刑。扣案如附表一之一之偽造
    在職證明、附表一之二之偽造員工薪資表、附表一之三之偽
    造各類所得扣繳暨免扣繳憑單，均為被告丑○○所有，為犯
    罪所得之物，爰依刑法第38條第1項第3款之規定沒收之；扣
    案之員工教戰手冊五張、申辦信用卡資料二十份、客戶名冊
    一本、刊登廣告資料一本、銀行信用卡業務手冊一本、電腦
    磁卡十三張、名家企業社收發章二枚、文字章五十個、名片
    一盒、小廣告七張、行動電話（含SIM卡）二支及電腦主機
    （含螢幕）二台，均為被告丑○○所有而供犯罪所用之物，
    爰依刑法第38條第1項第2款之規定沒收之；扣案之列印報表
    一箱及空白各類所得扣繳暨免扣繳憑單四箱，為被告所有供
    犯罪預備之物，爰依刑法第38條第1項第2款之規定沒收之。
    扣案如附表二編號一至六所示國民身分證上被告辛○○之相
    片各一張及扣案之被告辛○○相片二張，為共犯即被告辛○○所有，而分別為供犯罪所用之物及供犯罪預備之物，爰均
    依刑法第38條第1項第2款之規定沒收之。未扣案如附表二之
    一所示行動電話門號申請書、同意書上，偽造之丙○○、午
    ○○、卯○○、酉○○、己○○署押，不問屬於犯人與否，
    均應依刑法第219條規定沒收之。
六、不另為無罪之諭知：
    公訴意旨另以：被告丑○○與辛○○、巳○○○○○之成年
    男子另共同意圖為自己不法所有，為謀販賣王八卡，於91年
    06月中旬起，連續在上址，將其業務上客戶委託申辦信用卡
    留下之如附表二所示身分證、如附表三所示駕駛執照侵占入
    己。嗣於91年6月28日17時40分許，經警於上開地址2樓之28
    當場查獲，並扣得如附表二所示國民身分證、附表三所示駕
    駛執照等件，因認被告丑○○亦涉犯刑法第336條第2項之業
    務侵占罪嫌。惟附表二所示國民身分證、附表三所示駕駛執
    照等件係綽號「鍾明』之辰○○所提供，已如前述，且證人
    丙○○、卯○○、酉○○曾於偵查中證稱：身分證遭竊及渠
    等並無請被告丑○○代辦信用卡等情（見偵查卷第168至169
    頁），證人甲○○亦於本院審判程序中證稱：身分證已遺失
    三年半等語（見本院卷(二)第85頁），則該身分證及駕照並非
    被告丑○○業務上客戶委託申辦信用卡留下乙情，甚明，此
    外，並無其他積極證據足以證明被告丑○○涉犯業務侵占犯
    行，因公訴人認與起訴之變造特種證書罪有方法、結果之牽
    連關係，爰不另為無罪之諭知。
七、適用法律：
據上論斷，應依刑事訴訟法第369條第1項前段、第364條、第299
條第1項前段、第300條，刑法第28條、第56條、第210條、第212
條、第215條、第216條、第339條第1項、刑法第31條第1項、第5
5條、第47條、第38條第1項第2款、第3款、第219條、第51條第5
款、第9款，罰金罰鍰提高標準條例第1條前段，判決如主文。
本案經檢察官鄭龍照到庭執行職務。
中    華    民    國    95    年    5     月    29    日
                  刑事第十八庭審判長法  官  溫耀源
                                    法  官  周政達
                                    法  官  邱同印
以上正本證明與原本無異。
如不服本判決，應於收受送達後十日內向本院提出上訴書狀，其
未敘述上訴之理由者並得於提起上訴後十日內向本院補提理由書
（均須按他造當事人之人數附繕本）。
                                    書記官  莊昭樹
中    華    民    國    95    年    5     月    29    日
附錄：本案論罪科刑法條全文
刑法第210條 (偽造變造私文書罪)
偽造、變造私文書，足以生損害於公眾或他人者，處五年以下
有期徒刑。
刑法第212條 (偽造變造特種文書罪)
偽造、變造護照、旅券、免許證、特許證及關於品行、能力服
務或其他相類之證書、介紹書，足以生損害於公眾或他人者，
處一年以下有期徒刑、拘役或三百元以下罰金。
刑法第216條 (行使偽造變造或登載不實之文書罪)
行使第條至第條之文書者，依偽造、變造文書或登載不實事項
或使登載不實事項之規定處斷。
刑法第339條 (普通詐欺罪)
意圖為自己或第三人不法之所有，以詐術使人將本人或第三人
之物交付者，處五年以下有期徒刑、拘役或科或併科一千元以
下罰金。
以前項方法得財產上不法之利益或使第三人得之者，亦同。
前二項之未遂犯罰之。
附表一：
┌──┬─────┬────┬────────┬───────────┐
│編號│申請人    │時間    │發卡銀行        │偽造之文書            │
├──┼─────┼────┼────────┼───────────┤
│一、│未○○    │91年4月 │台新國際商業銀行│嘉升鋼模有限公司之各類│
│    │（已結）  │        │                │所得扣繳暨免扣繳憑單  │
├──┼─────┼────┼────────┼───────────┤
│二、│庚○○    │91年4月 │玉山商業銀行    │昆源建設股份有限公司之│
│    │（已判決確│        │                │各類所得扣繳暨免扣繳憑│
│    │定，經檢察│        │                │單、在職證明書、員工薪│
│    │官另為不起│        │                │資表                  │
│    │訴處分）  │        │                │                      │
├──┼─────┼────┼────────┼───────────┤
│三、│亥○○    │91年4月 │第一商業銀行    │至偉企業股份有限公司之│
│    │（已結）  │        │                │各類所得扣繳暨免扣繳憑│
│    │          │        │                │單                    │
├──┼─────┼────┼────────┼───────────┤
│四、│戊○○    │91年4月 │中華商業銀行    │同上                  │
│    │（已結）  │        │                │                      │
├──┼─────┼────┼────────┼───────────┤
│五、│申○○    │91年4月 │同上            │冠助科技股份有限公司之│
│    │（已結）  │        │                │各類所得扣繳暨免扣繳憑│
│    │          │        │                │單                    │
└──┴─────┴────┴────────┴───────────┘
附表一之一：在職證明書
┌──┬─────┬───────────┬────┐
│編號│被偽造員工│被偽造公司            │張數    │
├──┼─────┼───────────┼────┤
│一  │麥建喜    │濠強鋼模興業有限公司  │一張    │
├──┼─────┼───────────┼────┤
│二  │吳河欽    │嘉升鋼模有限公司      │一張    │
├──┼─────┼───────────┼────┤
│三  │李光先    │答通股份有限公司      │一張    │
├──┼─────┼───────────┼────┤
│四  │王旭輝    │至偉企業股份有限公司  │一張    │
├──┼─────┼───────────┼────┤
│五  │庚○○    │昆源建設股份有限公司  │一張    │
├──┼─────┼───────────┼────┤
│六  │吳河清    │嘉升鋼模有限公司      │一張    │
├──┼─────┼───────────┼────┤
│七  │林天賜    │答通股份有限公司      │一張    │
└──┴─────┴───────────┴────┘
附表一之二：員工薪資表
┌──┬─────┬──────────┬──────────────┐
│編號│被偽造員工│被偽造公司          │張數                        │
├──┼─────┼──────────┼──────────────┤
│一  │簡金明    │成琿企業有限公司    │三張                        │
├──┼─────┼──────────┼──────────────┤
│二  │高惠娟    │捷冷科技股份有限公司│五張                        │
│    │          │                    │（二小張及空白紙貼有三小張）│
├──┼─────┼──────────┼──────────────┤
│三  │吳河欽    │嘉升鋼模有限公司    │三張                        │
│    │          │                    │（一小張及空白紙貼有二小張）│
├──┼─────┼──────────┼──────────────┤
│四  │庚○○    │昆源建設股份有限公司│三張                        │
└──┴─────┴──────────┴──────────────┘
附表一之三：各類所得扣繳暨免扣繳憑單
┌───┬─────┬───────────┬──┐
│編號  │被偽造員工│被偽造公司            │張數│
├───┼─────┼───────────┼──┤
│一    │楊文萍    │王綱有限公司          │三張│
├───┼─────┼───────────┼──┤
│二    │黃春福    │楷馨企業有限公司      │一張│
├───┼─────┼───────────┼──┤
│三    │何朝龍    │采昇通信有限公司      │一張│
├───┼─────┼───────────┼──┤
│四    │丁○○    │昆源建設股份有限公司  │二張│
├───┼─────┼───────────┼──┤
│五    │高惠娟    │捷冷科技股份有限公司  │三張│
├───┼─────┼───────────┼──┤
│六    │陳世卿    │邁士電腦股份有限公司  │一張│
├───┼─────┼───────────┼──┤
│七    │庚○○    │昆源建設股份有限公司  │四張│
├───┼─────┼───────────┼──┤
│八    │江麗花    │濠強鋼模興業有限公司  │一張│
├───┼─────┼───────────┼──┤
│九    │吳河欽    │嘉升鋼模有限公司      │一張│
├───┼─────┼───────────┼──┤
│十    │周怡君    │邁士電腦股份有限公司  │三張│
├───┼─────┼───────────┼──┤
│十一  │許啟霖    │王綱有限公司          │一張│
├───┼─────┼───────────┼──┤
│十二  │戊○○    │至偉企業股份有限公司  │一張│
├───┼─────┼───────────┼──┤
│十三  │未○○    │嘉升鋼模有限公司      │一張│
├───┼─────┼───────────┼──┤
│十四  │李光先    │答通股份有限公司      │一張│
├───┼─────┼───────────┼──┤
│十五  │葉玉梅    │楷馨企業有限公司      │一張│
├───┼─────┼───────────┼──┤
│十六  │張鴻斌    │濠強鋼模興業有限公司  │一張│
├───┼─────┼───────────┼──┤
│十七  │陳雲龍    │成琿企業有限公司      │三張│
├───┼─────┼───────────┼──┤
│十八  │杜全玲    │亞普尼技股份有限公司  │二張│
├───┼─────┼───────────┼──┤
│十九  │洪緯明    │成琿企業有限公司      │一張│
├───┼─────┼───────────┼──┤
│二十  │鄭春長    │雨林資訊有限公司      │一張│
├───┼─────┼───────────┼──┤
│二十一│縕偉斌    │成琿企業有限公司      │一張│
├───┼─────┼───────────┼──┤
│二十二│簡金明    │成琿企業有限公司      │一張│
└───┴─────┴───────────┴──┘
附表二：
┌──┬───┬──────┬────┬──────┐
│編號│被害人│出生年月日  │證照種類│偽冒申請門號│
├──┼───┼──────┼────┼──────┤
│一  │丙○○│53年10月23日│國民身分│遠傳        │
│    │      │            │證      │0000000000  │
│    │      │            │        │臺灣大哥大  │
│    │      │            │        │0000000000  │
│    │      │            │        │0000000000  │
│    │      │            │        │和信電訊    │
│    │      │            │        │0000000000  │
├──┼───┼──────┼────┼──────┤
│二  │午○○│64年1月5日  │ 同上   │遠傳        │
│    │      │            │        │0000000000  │
│    │      │            │        │臺灣大哥大  │
│    │      │            │        │0000000000  │
│    │      │            │        │0000000000  │
├──┼───┼──────┼────┼──────┤
│三  │卯○○│62年9月13日 │ 同上   │臺灣大哥大  │
│    │      │            │        │0000000000  │
│    │      │            │        │遠傳        │
│    │      │            │        │0000000000  │
├──┼───┼──────┼────┼──────┤
│四  │己○○│65年11月2日 │ 同上   │遠傳        │
│    │      │            │        │0000000000  │
│    │      │            │        │臺灣大哥大  │
│    │      │            │        │0000000000  │
├──┼───┼──────┼────┼──────┤
│五  │酉○○│70年12月12日│ 同上   │遠傳        │
│    │      │            │        │0000000000  │
│    │      │            │        │臺灣大哥大  │
│    │      │            │        │0000000000  │
├──┼───┼──────┼────┼──────┤
│六  │甲○○│48年3月1日  │ 同上   │            │
├──┼───┼──────┼────┼──────┤
│七  │蕭秉家│64年3月25日 │ 同上   │            │
├──┼───┼──────┼────┼──────┤
│八  │壬○○│53年11月11日│ 同上   │            │
├──┼───┼──────┼────┼──────┤
│九  │楊素禎│57年8月6日  │ 同上   │            │
├──┼───┼──────┼────┼──────┤
│十  │庚○○│49年10月1日 │ 同上   │            │
├──┼───┼──────┼────┼──────┤
│十一│胡欽賢│47年11月25日│ 同上   │            │
├──┼───┼──────┼────┼──────┤
│十二│陳玉靜│63年7月29日 │ 同上   │            │
├──┼───┼──────┼────┼──────┤
│十三│劉玉娟│60年12月3日 │ 同上   │            │
├──┼───┼──────┼────┼──────┤
│十四│劉新中│68年5月4日  │ 同上   │            │
├──┼───┼──────┼────┼──────┤
│十五│乙○○│64年9月16日 │ 同上   │            │
├──┼───┼──────┼────┼──────┤
│十六│蕭蘭香│71年4月2日  │ 同上   │            │
├──┼───┼──────┼────┼──────┤
│十七│王宗富│44年4月4日  │ 同上   │            │
├──┼───┼──────┼────┼──────┤
│十八│范志偉│60年11月22日│ 同上   │            │
├──┼───┼──────┼────┼──────┤
│十九│陳榮忠│53年2月8日  │ 同上   │            │
├──┼───┼──────┼────┼──────┤
│二十│胡聖芬│47年9月16日 │ 同上   │            │
└──┴───┴──────┴────┴──────┘
附表二之一：偽造署押明細
┌──┬───┬─────────┬────────┬───────┐
│編號│被害人│ 偽造文件名稱     │偽造署押及數量  │備  註        │
├──┼───┼─────────┼────────┼───────┤
│一  │丙○○│和信電訊股份有限公│申請人簽章欄偽造│91.6.20永和特 │
│    │      │司行動電話服務申請│丙○○署押一枚  │約服務中心    │
│    │      │書（申請門號：0927│                │              │
│    │      │390667）          │                │              │
├──┼───┼─────────┼────────┼───────┤
│二  │丙○○│遠傳行動電話暨網際│同意聲明欄偽造周│91.6.10新安通 │
│    │      │網路服務申請書（申│文秀署押二枚    │訊器材行      │
│    │      │請門號0000000000）│                │              │
├──┼───┼─────────┼────────┼───────┤
│三  │丙○○│臺灣大哥大股份有限│申請人簽章欄偽│91.6.7臺灣電店│
│    │      │公司行動電話服務申│造丙○○署押二枚│股份有限公司永│
│    │      │請書（申請門號：09│立同意書人欄偽│和林森特約服務│
│    │      │00000000）        │造丙○○署押一枚│中心          │
├──┼───┼─────────┼────────┼───────┤
│四  │丙○○│臺灣大哥大股份有限│申請人簽章欄偽造│ （同上）     │
│    │      │公司行動電話服務申│丙○○署押二枚  │              │
│    │      │請書（申請門號0918│                │              │
│    │      │071535）          │                │              │
├──┼───┼─────────┼────────┼───────┤
│    │午○○│遠傳行動電話暨網際│同意聲明欄偽造劉│91.5.29亞泰電 │
│五  │      │網路服務申請書（申│佳佳署押二枚    │器通訊行      │
│    │      │請門號0000000000）│                │              │
├──┼───┼─────────┼────────┼───────┤
│六  │午○○│臺灣大哥大股份有限│申請人簽章欄偽│91.6.3臺灣電店│
│    │      │公司行動電話服務申│造午○○署押二枚│股份有限公司永│
│    │      │請書（申請門號0939│立同意書欄偽造│和林森特約服務│
│    │      │996807）          │午○○署押一枚  │中心          │
├──┼───┼─────────┼────────┼───────┤
│七  │午○○│臺灣大哥大股份有限│申請人簽章欄偽│91.6.3臺灣電店│
│    │      │公司行動電話服務申│造午○○署押二枚│股份有限公司永│
│    │      │請書（申請門號0922│立同意書欄偽造│和成功特約服務│
│    │      │141809）          │午○○署押一枚  │中心          │
├──┼───┼─────────┼────────┼───────┤
│八  │卯○○│臺灣大哥大股份有限│申請人簽章欄偽造│91.6.23臺灣電 │
│    │      │公司行動電話服務申│卯○○署押二枚  │店股份有限公司│
│    │      │請書（申請門號0922│                │永和中和特約服│
│    │      │50795）           │                │務中心        │
├──┼───┼─────────┼────────┼───────┤
│九  │卯○○│遠傳行動電話暨網際│同意聲明欄偽造郭│91.6.23佳麒電 │
│    │      │網路服務申請書（申│嘉寧署押二枚    │訊有限公司    │
│    │      │請門號0000000000）│                │              │
├──┼───┼─────────┼────────┼───────┤
│十  │己○○│遠傳特價手機預繳方│簽章欄偽造己○○│91.6.19廣識通 │
│    │      │案1598行動電話申請│署押三枚        │訊股份有限公司│
│    │      │書（申請門號093612│                │              │
│    │      │0760）            │                │              │
├──┼───┼─────────┼────────┼───────┤
│十一│己○○│臺灣大哥大股份有限│申請人簽章欄偽造│91.6.19臺灣電 │
│    │      │公司行動電話服務申│己○○署押二枚  │店股份有限公司│
│    │      │請書（申請門號0958│                │永和中正路特約│
│    │      │912475）          │                │服務中心      │
├──┼───┼─────────┼────────┼───────┤
│十二│酉○○│遠傳折價券專案998 │申請簽名欄偽造│91.6.？欣通電 │
│    │      │行動電話服務申請書│酉○○署押二枚  │訊器材行      │
│    │      │（申請門號00000000│立同意書人欄偽│              │
│    │      │75）              │造酉○○署押一枚│              │
├──┼───┼─────────┼────────┼───────┤
│十三│酉○○│臺灣大哥大股份有限│申請人簽章欄偽│91.6.26全虹企 │
│    │      │公司行動電話服務申│造酉○○署押二枚│業股份有限公司│
│    │      │請書（申請門號0920│立同意書人欄偽│              │
│    │      │890925            │造酉○○署押一枚│              │
└──┴───┴─────────┴────────┴───────┘
附表三：
┌──┬────┬───────┬─────────┐
│編號│被害人  │出生年月日    │駕駛執照種類      │
├──┼────┼───────┼─────────┤
│一  │吳燕龍  │69年5月4日    │輕型機車駕駛執照  │
├──┼────┼───────┼─────────┤
│二  │壬○○  │53年11月11日  │重型機車駕駛執照  │
├──┼────┼───────┼─────────┤
│三  │壬○○  │53年11月11日  │普通小型車駕駛執照│
├──┼────┼───────┼─────────┤
│四  │丙○○  │53年10月23日  │輕型機車駕駛執照  │
├──┼────┼───────┼─────────┤
│五  │張素真  │58年11月24日  │普通小型車駕駛執照│
├──┼────┼───────┼─────────┤
│六  │乙○○  │64年9月16日   │重型機車駕駛執照  │
└──┴────┴───────┴─────────┘


司法院資訊處製作；財團法人民間司法改革基金會備份。
